【裁判字號】    98,訴,2376
【裁判日期】    980930
【裁判案由】    毒品危害防制條例
【裁判全文】
臺灣板橋地方法院刑事判決              98年度訴字第2376號
公  訴  人  臺灣板橋地方法院檢察署檢察官
被      告  甲○○
                    樓
                    （另案在臺灣臺北監獄臺北分監執行中）
上列被告因違反毒品危害防制條例案件，經檢察官提起公訴（98
年度毒偵字第4414號），因被告於本院準備程序中為有罪之陳述
，本院告知被告簡式審判程序之旨，並聽取當事人之意見後，經
合議庭裁定由受命法官獨任進行簡式審判程序，判決如下：
    主  文
甲○○施用第一級毒品，累犯，處有期徒刑柒月；又施用第二級
毒品，累犯，處有期徒刑伍月。應執行有期徒刑拾月。
    事  實
一、甲○○前因施用毒品案件，經本院以九十五年度毒聲字第一
    二三八號裁定送觀察、勒戒後，認無繼續施用毒品傾向，於
    民國九十五年九月二十一日釋放出所，並由臺灣板橋地方法
    院檢察署檢察官於九十五年九月二十八日以九十五年度毒偵
    字第三九八五、六○一三號為不起訴處分確定。復因施用毒
    品案件，經本院以九十七年度簡字第六一四四號刑事簡易判
    決判處有期徒刑三月，於九十七年九月二十五日判決確定，
    甫於九十八年三月一日縮刑期滿執行完畢（本件構成累犯）
    。詎其猶不知悔改，於上開觀察、勒戒執行完畢釋放後五年
    內，竟又基於施用第一級毒品海洛因之犯意，於九十八年五
    月一日晚上六時三十分許，在臺北縣土城市友人住處，以將
    海洛因粉末摻入香菸點燃吸食之方式，施用海洛因一次，隨
    後在同址又基於施用第二級毒品甲基安非他命之犯意，以將
    甲基安非他命置入玻璃球內燒烤吸食其煙霧之方式，施用甲
    基安非他命一次。嗣於同日晚上九時三十分許，在臺北縣中
    和市○○街五十六號前，因行跡可疑為警盤查，經其同意採
    集尿液送驗而查知上情。
二、案經臺北縣政府警察局中和第二分局報告臺灣板橋地方法院
    檢察署檢察官偵查起訴。因甲○○於本院準備程序中為有罪
    之陳述，經本院合議庭裁定以簡式審判程序審理。
    理  由
一、訊據被告甲○○對於前揭犯罪事實均坦承不諱，經查：
（一）被告經警採尿送台灣檢驗科技股份有限公司，以 EIA酵素
      免疫分析法篩檢、 GC/MS氣相層析質譜儀分析法確認檢驗
      結果，呈嗎啡及甲基安非他命陽性反應，有該公司九十八
      年五月二十六日出具之濫用藥物檢驗報告、臺北縣政府警
      察局中和第二分局毒品危害防制條例犯罪嫌疑人姓名代碼
      對照表各一紙在卷可參（見偵查卷第三頁、第四頁）。復
      查：
  １、海洛因施用入人體後水解還原成嗎啡，再循嗎啡之代謝方
      式排出體外，業據行政院衛生署藥物食品檢驗局以七三藥
      檢壹字第○三○二二一號函說明綦詳，且尿液中能否驗出
      嗎啡陽性反應，與其投與量、投與途徑、採尿時間、個人
      體質及檢測方法之靈敏度有關，國外曾有文獻報導注射六
      毫克之海洛因鹽酸鹽，其代謝物嗎啡之平均可檢出時限約
      為二十六小時，亦經行政院衛生署藥物食品檢驗局於八十
      一年九月八日以（八一）藥檢壹字第八一一四八八五號函
      釋明在案。
  ２、甲基安非他命經口服投與後，約百分之七十於二十四小時
      內自尿中排出，約百分之九十於九十六小時內自尿中排出
      ，由於目前國內尿液中甲基安非他命之檢驗僅為鑑定其是
      否呈陽性反應，尚未定其含量，且甲基安非他命成分之檢
      出與其投與方式、投與量、個人體質、採尿時間與檢測儀
      器之精密度等諸多因素有關，因此僅憑尿液中呈甲基安非
      他命陽性反應，並無法確實推算吸食時間距採集時間之長
      短，惟依上述資料推斷，最長可能不會超過四日即九十六
      小時，此經行政院衛生署藥物食品檢驗局於八十一年二月
      八日以（八一）藥檢壹字第○○一一五六號函釋明在案。
  ３、前揭尿液檢驗報告載明係以GC/MS （即氣相層析質譜儀分
      析法）方法作為確認檢驗之方式，而該方法之原理係檢品
      經氣化後，通過層析管分離純化，再將純化後之成分循序
      送入質譜儀做個別鑑定。因質譜儀所測定之圖譜，在化學
      上被公認具有指紋特性，故可據以完全判定該檢品係為何
      種化合物。是以氣相層析質譜儀（GC/MS） 作藥物及其代
      謝產物之定性及定量分析，幾乎不會有偽陽性反應產生，
      此經台北榮民總醫院於八十三年四月七日以八三北總內字
      第三○五九號函釋明在案。
  ４、準此被告之尿液經以氣相層析質譜儀分析法檢驗，既係呈
      嗎啡及甲基安非他命陽性反應，顯見被告應有在前揭犯罪
      時間施用第一級毒品海洛因及第二級毒品甲基安非他命之
      行為甚明。
（二）被告前因施用毒品案件，經本院裁定送觀察、勒戒後，認
      無繼續施用毒品傾向，於九十五年九月二十一日釋放出所
      ，有臺灣高等法院被告前案紀錄表一份在卷可憑，其於上
      開觀察、勒戒執行完畢釋放後，五年內再犯本件施用第一
      級毒品海洛因及施用第二級毒品甲基安非他命之事實，堪
      以認定。從而，本件事證已臻明確，被告前開犯行洵堪認
      定，應予依法論科。
二、按海洛因、甲基安非他命分屬毒品危害防制條例第二條第二
    項第一款所規定之第一級毒品及同條項第二款所規定之第二
    級毒品，核被告施用海洛因、甲基安非他命之行為，分別係
    犯毒品危害防制條例第十條第一項之施用第一級毒品罪及同
    條第二項之施用第二級毒品罪。其持有毒品之低度行為，應
    為施用毒品之高度行為所吸收，均不另論罪。被告所犯上開
    二罪間，犯意各別，罪名互異，應分論併罰。又被告有如事
    實欄所載刑事科刑及執行情形，有上開被告前案紀錄表一份
    在卷可憑，其於受有期徒刑之執行完畢後，五年以內故意再
    犯本件有期徒刑以上之罪，為累犯，應依刑法第四十七條第
    一項之規定加重其刑。本院審酌被告施用毒品，足以戕害其
    身心，滋生其他犯罪，惡化治安，嚴重損及公益，且被告前
    曾犯施用毒品罪，業經觀察、勒戒執行完畢，仍未戒斷其施
    用毒品之惡習，竟再為本件施用毒品犯行，顯見其不思悔改
    ，惟其施用毒品行為於本質上係屬自我戕害行為，反社會性
    之程度應屬較低，及其犯後坦承犯行，態度尚稱良好等一切
    情狀，分別量處如主文所示之刑，並定應執行刑，以資懲儆
    。
三、至扣案海洛因二包、甲基安非他命三包、注射針筒二支、吸
    食器四支、電子磅秤一台、分裝袋六只，被告於警詢及本院
    審理中均堅稱係同遭查獲之另案被告邱麒丞所有，且查無其
    他積極事證足以證明係被告所有或與被告所為本件施用毒品
    犯行有關，應屬另案重要證物，爰不於本案宣告沒收銷燬及
    沒收，附此敘明。
據上論斷，應依刑事訴訟法第二百七十三條之一第一項、第二百
九十九條第一項前段，毒品危害防制條例第十條第一項、第二項
、第二十三條第二項，刑法第十一條前段、第四十七條第一項、
第五十一條第五款，判決如主文。
本案經檢察官蘇逸修到庭執行職務。
中    華    民    國    98    年    9     月    30    日
                刑事第八庭      法  官  劉  安  榕
以上正本證明與原本無異。
如不服本判決，應於判決送達後10日內敘明上訴理由，向本院提
出上訴書狀（應附繕本），上訴於臺灣高等法院；未敘述上訴理
由者，應於上訴期間屆滿後20日內向本院補提理由書（均須按他
造當事人之人數附繕本），切勿逕送上級法院。
                                書記官  陳  盈  真
中    華    民    國    98    年    10    月    1     日
附錄本案論罪科刑法條全文：
毒品危害防制條例第10條
施用第一級毒品者，處六月以上五年以下有期徒刑。
施用第二級毒品者，處三年以下有期徒刑。


司法院資訊處製作；財團法人民間司法改革基金會備份。
